臺灣臺南地方法院刑事判決
111年度簡上字第203號
上  訴  人
即  被  告  李信輝


上列上訴人即被告因侵入住宅案件，不服本院111年度簡字第194
0號中華民國111年7月11日刑事簡易判決（聲請簡易判決處刑案
號：111年度偵字第13405號），提起上訴，本院管轄之第二審合
議庭判決如下：
    主  文
上訴駁回。
    事實及理由
一、按對於簡易判決有不服者，得上訴於管轄之第二審地方法院
    合議庭。第一項之上訴，準用刑事訴訟法第三編第一章及第
    二章除第361條外之規定，刑事訴訟法第455條之1第1項、第
    3項分別定有明文。次按刑事訴訟法第348條第3項規定：「
    上訴得明示僅就判決之刑、沒收或保安處分一部為之」，其
    立法理由指出：「為尊重當事人設定攻防之範圍，並減輕上
    訴審審理之負擔，容許上訴權人僅針對刑、沒收或保安處分
    一部提起上訴，其未表明上訴之認定犯罪事實部分，則不在
    第二審之審判範圍。如為數罪併罰之案件，亦得僅針對各罪
    之刑、沒收、保安處分或對併罰所定之應執行刑、沒收、保
    安處分，提起上訴，其效力不及於原審所認定之各犯罪事實
    ，此部分犯罪事實不在上訴審審查範圍。」經查，原審判決
    後，檢察官並未提起上訴，被告僅就原判決量刑部分提起上
    訴（本院簡上卷第56至57頁），是本件審判範圍僅就原判決
    量刑妥適與否進行審理，本案犯罪事實、所犯法條及論罪部
    分之認定，均引用第一審判決書所記載之事實、證據、論罪
    （如附件）。
二、被告上訴意旨主張：參酌本案犯罪情節，原審量刑實屬過重
    ，請求從輕量刑，給予被告自新之機會等語。惟按刑之量定
    ，係實體法上賦予法院得為自由裁量之事項，倘其未有逾越
    或濫用法律所規定裁量之外部及內部性界限，並符合法規範
    之體系及目的，遵守一般有效之經驗及論理法則，即不得任
    意指為違法；又在同一犯罪事實與情節，如別無其他加重或
    減輕之原因，下級法院量定之刑，亦無過重或失輕之不當情
    形，則上級法院對於下級法院之職權行使，原則上應予尊重
    （最高法院75年台上字第7033號、85年度台上字第2446號裁
    判要旨參照）。經查，原審量刑時，已審酌被告明知未經他
    人同意無故進入他人住宅乃違法行為，侵害他人居住安全法
    益甚鉅，竟仍犯下本件罪行，嚴重破壞告訴人住宿人員居住
    之安寧，更造成其等心理不安及困擾，所為應予非難；併考
    量被告於警詢時猶飾詞狡辯，態度難謂良好，暨兼衡其大學
    畢業之智識程度、小康之家庭經濟狀況等一切情狀，量處拘
    役30日，並諭知易科罰金之折算標準，係於法定刑度內妥為
    裁量，並無不當或違法之情形，復與比例原則、罪責相當原
    則無悖。是本件被告指摘原審量刑過重提起上訴，經核為無
    理由，應予駁回。
三、據上論斷，應依刑事訴訟法第455條之1第1項、第3項、第36
    4條、第368條、第373條，判決如主文。
本案經檢察官蔡佩容聲請簡易判決處刑，檢察官紀芊宇到庭執行
職務
中　　華　　民　　國　　111 　年　　11　　月　　1 　　日
            刑事第十四庭  審判長法  官  周紹武
                                法  官  林岳葳
                                法  官  蕭雅毓  
以上正本證明與原本無異。
不得上訴。
                                書記官  李如茵
中　　華　　民　　國　　111 　年　　11　　月　　1 　　日
附錄本案論罪科刑法條全文
中華民國刑法第306條
無故侵入他人住宅、建築物或附連圍繞之土地或船艦者，處1年
以下有期徒刑、拘役或9千元以下罰金。
無故隱匿其內，或受退去之要求而仍留滯者，亦同。
【附件】：
臺灣臺南地方法院刑事簡易判決
111年度簡字第1940號
聲　請　人　臺灣臺南地方檢察署檢察官
被　　　告　李信輝　男　(民國00年00月00日生)
　　　　　　　　　　身分證統一編號：Z000000000號
　　　　　　　　　　住○○市○○區○○路00○00號

上列被告因侵入住宅案件，經檢察官聲請以簡易判決處刑（111
年度偵字第13405號），本院判決如下：
    主  文
李信輝犯侵入住宅罪，處拘役參拾日，如易科罰金，以新臺幣壹
仟元折算壹日。
    事實及理由
一、本件犯罪事實及證據，均引用檢察官聲請簡易判決處刑書（
    如附件）之記載。
二、核被告李信輝所為，係犯刑法第306條第1項之侵入住宅罪。
    本院審酌被告明知未經他人同意無故進入他人住宅乃違法行
    為，侵害他人居住安全法益甚鉅，竟仍犯下本件罪行，嚴重
    破壞告訴人住宿人員居住之安寧，更造成其等心理不安及困
    擾，所為應予非難；併考量被告於警詢中猶飾詞狡辯，態度
    難謂良好，暨兼衡其大學畢業之智識程度、小康之家庭經濟
    狀況等一切情狀，量處如主文所示之刑，並諭知易科罰金之
    折算標準。
三、依刑事訴訟法第449條第1項前段、第454條第2項，刑法第30
    6條第1項、第41條第1項前段，刑法施行法第1條之1第1項，
    逕以簡易判決處如主文所示之刑。
四、如不服本件判決，得自收受送達之日起20日內，向本院提起
    上訴狀，並敘述具體理由（附繕本），上訴於本院管轄之第
    二審地方法院合議庭。　　
中　　華　　民　　國　　111 　年　　7 　　月　 11 　　日
　　　　　　　　　刑事第七庭    法　官　郭千黛
以上正本證明與原本無異。
  　　　　　　　　　　　　　　　書記官　黃瓊蘭
中　　華　　民　　國　　111 　年　　7 　　月　　14　　日
附錄法條：
中華民國刑法第306條
無故侵入他人住宅、建築物或附連圍繞之土地或船艦者，處1年
以下有期徒刑、拘役或9千元以下罰金。
無故隱匿其內，或受退去之要求而仍留滯者，亦同。
（附件）
臺灣臺南地方檢察署檢察官聲請簡易判決處刑書
                                    111年度偵字第13405號
　　被　　　告　李信輝　男　37歲（民國00年00月00日生）
　　　　　　　　　　　　住○○市○○區○○路00000號　　
　　　　　　　　　　　　國民身分證統一編號：Z000000000號
上列被告因妨害自由案件，業經偵查終結，認為宜以簡易判決處
刑，茲將犯罪事實及證據並所犯法條分敘如下：
　　　　犯罪事實
一、李信輝基於無故侵入建築物犯意，分別於民國111年4月1日8
    時0分、8時8分及8時40分許，無故徒手拉開紗門，各侵入位
    於臺南市○○區○○里00號之經濟部水利署南區水資源局（下稱
    水資局）主管宿舍、「憶園」女職員宿舍及另一棟女職員宿
    舍。嗣經該局職員黃莉雯察覺，報警處理，始查悉上情。
二、案經經濟部水利署南區水資源局委由張淑卿訴請臺南市政府
    警察局玉井分局報告偵辦。
　　　　證據並所犯法條
一、證據清單及待證事實：
編號 證據名稱 待證事實 1 被告李信輝於警詢及偵查中之供述 被告坦承於上揭時、地，徒手拉開紗門，分別進入水資局前揭宿舍等事實，惟辯稱：我不知道是人家宿舍，且一開始只是想找洗手的地方等語。惟查，被告係接續進入上開3棟宿舍，且在附近徘徊約1小時，業據被告自承在卷，並有告訴人提供之監視影像紀錄為據，被告犯行，堪以認定。 2 告訴代理人張淑卿於警詢之指證、委託書 被告全部犯罪事實。 3 證人黃莉雯於警詢之證述 被告全部犯罪事實。 4 現場監視影像光碟1片及警方勘驗翻印照片34張 被告全部犯罪事實。 
二、核被告所為，係犯刑法第306條第1項之侵入住居罪嫌。
三、依刑事訴訟法第451條第1項聲請逕以簡易判決處刑。
　　此　致
臺灣臺南地方法院
中　　華　　民　　國　 111　　年　　6 　　月　　17　　日
                              檢察官  蔡  佩  容
本件證明與原本無異
中　　華　　民　　國　 111　　年　　6 　　月　　21　　日
                              書記官  洪  卉  玲